# 请教陈版想，企业购买银行不良资产，通常应该如何核算？

提问人：gpqg 时间：2021-08-01 14:33:05
请教陈版，企业购买银行不良资产包，那么企业通常该如何核算呢？谢谢陈版。

回答人：chenyiwei
在新金融工具准则下，一般是作为以公允价值计量且其变动计入损益的金融资产核算。期末理论上应对剩余未收回部分的预计可收回金额和预计收回时间进行估计，以此为基础测算公允价值；实务中如果测算公允价值难度较大，也可以在收回时先冲减资产成本，到将资产成本冲减为零后继续收到的款项确认为收益。期末对尚未收回部分需谨慎地测算其公允价值较预期下降的金额。